Minutes et répertoires du notaire Nicolas Charles LE PRÉVOST, janvier 1720 - décembre 1729 (étude I)
Archives nationales
- Répertoire(s) de Nicolas Charles LE PRÉVOST, 1720 - 1729; MC/RE/I/7 - MC/RE/I/8
  - Répertoire. 1720, 1er janvier - 1725, 1er janvier 1720 - 1725; MC/RE/I/7
    - LE ROUX (Perrete) femme LEGRADE (René) § Inventaire après décès, 2 septembre 1723
      inventaire; Le Roux, Perrete
    - CHATEL (Marguerite) veuve RIGAUD § dépôt du testament de Marguerite CHATEL, 5 décembre 1723
      testament; Chatel, Marguerite
    - CHEMIN (Anne) veuve de PANCE (François) § dépôt du testament de Anne CHEMIN, 15 décembre 1723
      testament; Chemin, Anne
    - CHOIN (Edme) § inventaire après le décès de Edme CHOIN, 16 juin 1724
      inventaire après décès; Choin, Edme
    - COURTEILLE (Mathieu) § dépôt du testament de Mathieu COURTEILLE, 19 juillet 1724
      testament; Courteille, Mathieu
    - COURTEILLE (Mathieu) § inventaire après le décès de Mathieu COURTEILLE, 20 juillet 1724
      inventaire après décès; Courteille, Mathieu
    - COLLON D'HAUTEVILLE § inventaire après le décès de COLLON D'HAUTEVILLE, 31 août 1724
    - LESSERTISSEUR (Nicole) § Testament, 9 septembre 1724
      testament; Lessertisseur, Nicole
    - CAPE (Elie) § Inventaire après décès de Elie CAPE, 15 septembre 1724
      inventaire après décès; Cape, Elie
    - COLBERT (Marie Françoise) § Testament de Marie Françoise COLBERT, 19 septembre 1724
      testament; Colbert, Marie Françoise
    - COLOSSE (Marguerite Etiennette) § inventaire après le décès de Marguerite Etiennette COLOSSE, 28 septembre 1724
      inventaire après décès; Colosse, Marguerite Etienette
    - CHALUMEAU (Anne Adrienne) § Inventaire après le décès de Anne Adrienne CHALUMEAU, 10 octobre 1724
      inventaire après décès; Chalumeau, Anne Adrienne
    - COURTAULT (Marie) § testament de Marie COURTAULT, 14 octobre 1724
      testament; Courtault, Marie
    - LE MIRE (Jean-Baptiste) § Inventaire, 6 novembre 1724
      inventaire; Le Mire, Jean-Baptiste
    - LE QUINT (Barthélemy) § Inventaire, 17 janvier 1725
      inventaire; Le Quint, Barthélemy
    - COLON (Antoine) § Testament d'Antoine COLON, 7 mars 1725
      testament; Colon, Antoine
    - CENNY (Denise) § Inventaire après décès de Denise CENNY, 13 mars 1725
      inventaire après décès; Cenny, Denise
    - LEMERCIER (Suzanne) veuve ANELET § Inventaire, 15 mars 1725
      inventaire; Lemercier, Suzanne
    - ROUSSE (Madelaine) § Testament, 5 juin 1725
      testament; Rousse, Madelaine
    - CORNUE (Jeanne) § testament de Jeanne CORNUE, 29 août 1725
      testament; Cornue, Jeanne
    - ROYAL (Françoise) § Inventaire, 15 novembre 1725
      inventaire; Royal, Françoise
  - Répertoire. 1726, 1er janvier - 1729, 1er janvier 1726 - 1729; MC/RE/I/8
    - LENOIR (Pierre) § Testament, 23 février 1726
      testament; Lenoir, Pierre
    - COIFFIER (Simon) § inventaire après le décès de Simon COIFFIER, 19 juin 1726
      inventaire après décès; Coiffier, Simon
    - ROSSIAS GOUTTE (S. Claude) dépôt du Testament, 12 novembre 1726
      testament; Rossias Goutte, S. Claude
    - ROUSSEAU (Elisabeth) femme MAYEUX § Inventaire, 23 décembre 1726
      inventaire; Rousseau, Elisabeth
    - COUTURIER (Marguerite Françoise) épouse MABILLE § inventaire après le décès de Marguerite Françoise COUTURIER, 26 avril 1727
      inventaire après décès; Couturier, Marguerite Françoise
    - CATINAT (Marie Anne) épouse PASCHAL § Inventaire après décès de Marie Anne CATINAT, 11 août 1727
      inventaire après décès; Catinat, Marie Anne
    - CHERTEMPS (Pierre, marquis de FEUIL) § inventaire après décès de Pierre, marquis de FEUIL CHERTEMPS, 15 septembre 1727
      inventaire après décès; Chertemps, Pierre
    - LENOIR (Françoise) § Testament, 21 septembre 1727
      testament; Lenoir, Françoise
    - COTELLE (Catherine) épouse de LABADYE (Toussaint) § inventaire après le décès de Catherine COTELLE, 7 octobre 1727
      inventaire après décès; Cotelle, Catherine
    - CHAUVIER (Antoinette) épouse de FOLIOT de PREFONTAINE (Jean) § Testament d'Antoinette CHAUVIER, 8 janvier 1728
      testament; Chauvier, Antoinette
    - CARRÉ (Antoine) § Inventaire après décès de Antoine CARRÉ, 23 janvier 1728
      inventaire après décès; Carré, Antoine
    - ROUSSEAU (Marie) femme PASSELAIGUE § Testament, 20 mars 1728
      testament; Rousseau, Marie
    - CAVENEL (Marie Jeanne) épouse BONNET § Inventaire après le décès de Marie Jeanne CAVENEL, 12 avril 1728
      inventaire après décès; Cavenel, Marie Jeanne
    - ROUX de TRELAN (Marthe de) § Testament, 21 avril 1728
      testament; Roux de Trelan, Marthe de
    - CLERMONT-TONNERRE (Jean Baptiste de) § inventaire après le décès de Jean Baptiste de CLERMONT-TONNERRE, 21 juillet 1728
      inventaire après décès; Clermont-Tonnerre, Jean-Baptiste de (16..-1728)
    - LEROY (Antoinette) veuve BAUDOUIN (Nicolas) § Inventaire, 4 août 1728
      inventaire; Le Roy, Antoinette
    - LE TELLIER (Marie) veuve DUFEU (Guy) § Dépôt du testament olographe, 4 septembre 1728
      testament; Le Tellier, Marie
    - LE ROY (Marie Anne) § Inventaire, 11 octobre 1728
      inventaire; Le Roy, Marie Anne
    - COUVREUR (Florentin Jean) § inventaire après le décès de Florentin Jean COUVREUR, 12 octobre 1728
      inventaire après décès; Couvreur, Florentin Jean
    - COUDREAU (Urbain) § inventaire après le décès de Urbain COUDREAU, 23 février 1729
      inventaire après décès; Coudreau, Urbain
    - CHANNIER (Antoinette) épouse FOLIOT § Testament de Antoinette CHANNIER, 20 avril 1729
      testament; Channier, Antoinette
    - CHOUIN (Geneviève) § testament de Geneviève CHOUIN, 12 mai 1729
      testament; Chouin, Geneviève
    - COULLIN (Marie Jeanne) § Testament de Marie Jeanne COULLIN, 7 août 1729
      testament; Coullin, Marie Jeanne
    - LEROY (Madeleine) § Testament, 16 août 1729
      testament; Leroy, Madeleine
    - CHAMBONAS (Comte de) § Inventaire après le décès du Comte de CHAMBONAS, 2 septembre 1729
      inventaire après décès; La Garde de Chambonas, Henri Joseph de (16..-1729)